# 在建工程构建过程中的那些税费可以资本化

提问人：空阔 时间：2015-01-24 16:51:15
看陈版之前是说由于不是达到预定可使用状态必须的，土地使用税不能资本化，但是这么说的话，那所有的税费都不是达到预定可以使用状态必须的了啊。是说所有的税费严格说都不能资本化了么？

回答人：chenyiwei
印花税是针对订立合同的行为征税，一旦合同签订就应贴花，而与后续合同的实际履行情况无关，所以印花税也应当在发生时直接费用化处理。

回答人：chenyiwei
一般情况下，与取得资产的行为直接相关、在取得环节发生的税费是可以资本化的（作为资产取得成本的一部分），但在后续持有环节发生的税费不能资本化。